【裁判字號】    98,交聲,69
【裁判日期】    980319
【裁判案由】    違反道路交通管理處罰條例
【裁判全文】
臺灣宜蘭地方法院交通事件裁定          98年度交聲字第69號
移送機關    交通部公路總局臺北區監理所宜蘭監理站
異  議  人  甲○○
上列異議人因違反道路交通管理處罰條例案件，對於交通部公路
總局台北區監理所宜蘭監理站民國98年2月10日所為之處分（原
處分案號：宜監字第裁43─Q00000000號），聲明異議，本院裁
定如下：
    主  文
原處分關於汽車駕駛人酒精濃度超過規定標準，吊扣聯結車職業
駕駛執照十二個月部分之處分撤銷。
    理  由
一、移送機關裁決意旨略以：異議人甲○○於民國98年2月3日16
    時58分許，駕駛車號IW-4196號自小客車，在宜蘭縣三星鄉
    ○○路○段為警攔停後，經測試酒精濃度呼氣結果，達每公
    升0.38毫克，而有酒後駕車等之違規行為，經宜蘭縣政府警
    察局宜蘭分局掣發宜警交字第Q00000000號舉發違反道路交
    通管理事件通知單舉發，乃以異議人違反前述道路交通管理
    處罰條例第35條第1項第1款規定之行為，裁處異議人罰鍰新
    台幣（下同）19,500元，吊扣駕駛執照12個月，並施以道安
    講習。
二、異議意旨略以：依道路交通管理處罰條例第68條修正理由可
    知，違規者受吊扣駕駛執照處分時，不再扣吊其持有各級車
    類之駕駛執照，僅於受吊銷駕駛執照處分時，始吊銷其持有
    各級車類之駕駛執照。因此，異議人酒後駕駛自用小客車之
    違規行為，僅應吊扣自用小客車駕駛執照，為此請求撤銷原
    處分等語。
三、經查：
（一）異議人於民國98年2月3日16時58分許，因酒後駕駛駕駛車
      號IW-4196號自小客車，在宜蘭縣三星鄉○○路○段為警攔
      停後，測得吐氣所含酒精成分為每毫升0.38毫克，有汽車
      駕駛人酒精濃度超過規定標準之違規行為，為異議人所自
      承不諱，並有舉發通知單1紙在卷可按，是異議人上開酒
      後駕車之違規行為應堪認定。
（二）又按汽車駕駛人取得高一級車類駕駛資格者，應換發駕駛
      執照，並准其駕駛較低級車類之車輛，道路交通安全規則
      第61條定有明文。本件異議人於68年7月19日領有普通小
      型車駕駛執照、於72年9月2日領有職業貨車駕駛執照、於
      80年4月11日領有職業聯結車駕駛執照，有宜蘭監理站汽
      車駕駛人螢幕列印資料1紙可參。因上開換發駕駛執照之
      規定，而僅領有職業聯結車駕駛執照。
（三）次按道路交通管理處罰條例第68條於94年12月14日修正公
      布，經行政院以95年2月27日行政院院臺交字第095008289
      8號令核定自95年3月1日施行，依修正後之第68條規定「
      汽車駕駛人，因違反本條例及道路交通安全規則之規定，
      受吊銷駕駛執照處分時，吊銷其持有各級車類之駕駛執照
      」。與修正前之規定比較，係刪除「吊扣」駕駛執照之規
      定。其修正之理由，乃因舊法將違規駕駛人所持有各級車
      類之駕駛執照一併吊扣或吊銷，失之過酷，影響人民工作
      及生活甚鉅。故依修正後規定，受吊扣駕駛執照處分時，
      不再吊扣其持有各級車類之駕駛執照，僅於受吊銷駕駛執
      照處分時，始吊銷其持有各級車類之駕駛執照。是以，本
      件違規時異議人係駕駛自用小客車，其依法所受之處分應
      為限制駕駛小型車之權利，而應吊扣小型車駕駛執照，始
      符修正後第68條規定之意旨，自不能吊扣異議人持有之其
      他級車類駕駛執照。移送機關之裁決係吊扣職業聯結車駕
      照，有移送機關98年3月16日北監宜二字第0980002145號
      函在卷可參，有違該條例第68條修正理由之意旨。是異議
      人主張不應吊扣其聯結車職業駕駛執照等語，於法尚屬有
      據。
（四）綜上所述，異議人甲○○確實有前揭酒後駕車之違規行為
      ，從而，移送機關依道路交通管理處罰條例第35條第1項
      第1款及道路交通管理事件統一裁罰基準表規定，裁處受
      處分人罰鍰19,500元，並依同條例第24條第1項第2款規定
      施以道安講習處分，核無違誤。然移送機關「吊扣異議人
      聯結車職業駕駛執照12個月」部分之裁決，難認合法，此
      部分之處分應予撤銷。至此部分撤銷後應如何吊扣異議人
      違規時據以駕駛車輛之駕駛執照，應由移送機關另為適法
      之處理。
據上論斷，應依道路交通案件處理辦法第20條前段裁定如主文。
中    華    民    國    98    年    3     月    19    日
                  交通法庭  法  官  謝佩玲
以上正本證明與原本無異。
如不服本裁定，應於裁定送達後5日內，向本院提出抗告狀。（
應附繕本）
                            書記官  李玉雲
中    華    民    國    98    年    3     月    19    日


司法院資訊處製作；財團法人民間司法改革基金會備份。
